【裁判字號】    97,台上,907
【裁判日期】    970501
【裁判案由】    給付分配
【裁判全文】
最高法院民事裁定              九十七年度台上字第九０七號
上  訴  人  甲 ○ ○
訴訟代理人  趙 昌 平律師
            姜    萍律師
被 上訴 人  鄭 聰 和（即祭祀公業鄭乾元管理人）
            鄭 輝 三（即祭祀公業鄭乾元管理人）
共      同
訴訟代理人  吳 嘉 榮律師
            楊 正 評律師
參  加  人  乙 ○ ○
            ｑ○○○
            甲 天 ○
            丙 ○ ○（原名鄭萬福）
            癸 ○ ○
            Ｈ ○ ○
            甲 Ｅ ○
            ｄ ○ ○
            ｙ ○ ○
            甲 癸 ○
            甲 子 ○
            甲 丑 ○
            甲 亥 ○
            ｚ ○ ○
            甲 甲 ○
            甲 辛 ○
            甲 Ｆ ○
            Ｉ ○ ○
            甲 申 ○
            甲 酉 ○
            甲 Ａ ○
            甲 Ｖ ○
            Ｇ ○ ○
            甲 宙 ○
            甲 黃 ○
            丁 ○ ○
            天 ○ ○
            Ｐ ○ ○
            Ｒ ○ ○
            ｖ ○ ○
            ｗ ○ ○
            ｘ ○ ○
            甲 午 ○
            甲 巳 ○
            甲 Ｎ ○
            甲 Ｑ ○
            ｎ ○ ○
            ｐ ○ ○
            戊 ○ ○
            己 ○ ○
            庚 ○ ○
            辛 ○ ○
            Ｘ ○ ○
            甲 未 ○
            宇 ○ ○
            酉 ○ ○
            戌 ○ ○
            甲    ｂ
            甲 壬 ○
            子 ○ ○
            丑 ○ ○
            甲 戌 ○
            ｕ ○ ○
            卯 ○ ○
            辰 ○ ○
            寅 ○ ○
            巳 ○ ○
            午 ○ ○
上  一  人
法定代理人  甲 ｃ ○
參  加  人  Ｊ ○ ○
            亥 ○ ○
            地 ○ ○
            宙 ○ ○
            黃 ○ ○
            Ａ ○ ○
            Ｂ ○ ○
            Ｃ ○ ○
            甲 Ｓ ○
            Ｆ ○ ○
            Ｄ ○ ○
            鄭 嘉
            Ｅ ○ ○
            Ｍ ○ ○
            Ｎ ○ ○
上  二  人
法定代理人  甲ｄ○○
參  加  人  Ｏ ○ ○
參  加  人  Ｑ ○ ○
            Ｓ ○ ○
            Ｌ ○ ○
            Ｋ ○ ○
            未 ○ ○
            玄 ○ ○
            甲 Ｂ ○
            甲 Ｋ ○
            申 ○ ○
            Ｔ ○ ○
            Ｕ ○ ○
            Ｚ ○ ○
            Ｖ ○ ○
            ａ ○ ○
            ｅ ○ ○
            甲 Ｉ ○
            甲 Ｊ ○
            ｆ ○ ○
            鄭  生
            甲 Ｈ ○
            Ｗ ○ ○
            Ｙ ○ ○
            ｂ ○ ○
            ｈ ○ ○
            ｉ ○ ○
            ｃ ○ ○
            ｊ ○ ○
            ｋ ○ ○
            ｌ ○ ○
            ｍ ○ ○
            ｇ ○ ○
            ｏ ○ ○
            甲 乙 ○
            甲 丙 ○
            甲 丁 ○
            甲 戊 ○
            甲 己 ○
            甲 庚 ○
            甲 卯 ○
            甲 辰 ○
            甲 寅 ○
            甲 Ｄ ○
            ｒ ○ ○
            ｓ ○ ○
            ｔ ○ ○
            甲 地 ○
            甲 宇 ○
            甲 Ｃ ○
            鄭 逸
            甲 玄 ○
            甲Ｒ○○
            甲 Ｇ ○
            甲 Ｌ ○
            甲 Ｍ ○
            甲 Ｐ ○
            甲 Ｔ ○
            甲    Ｕ
            甲 Ｘ ○
            甲 Ｙ ○
            甲 Ｚ ○
            鄭 如 來（原名甲ａ○）
            壬 ○ ○
            甲 Ｗ ○
            甲 Ｏ ○
上列當事人間請求給付分配事件，上訴人對於中華民國九十六年
八月二十八日台灣高等法院第二審判決（九十四年度重上字第四
一０號），提起上訴，本院裁定如下：
    主  文
上訴駁回。
第三審訴訟費用由上訴人負擔。
    理  由
按上訴第三審法院，非以原判決違背法令為理由，不得為之。又
提起上訴，上訴狀內應記載上訴理由，其以民事訴訟法第四百六
十九條所定事由提起第三審上訴者，應於上訴狀內表明：原判決
所違背之法令及其具體內容、暨依訴訟資料合於該違背法令之具
體事實。其依同法第四百六十九條之一規定提起上訴者，並應具
體敘述為從事法之續造、確保裁判之一致性或其他所涉及之法律
見解具有原則上重要性之理由。同法第四百六十七條、第四百七
十條第二項分別定有明文。而依同法第四百六十八條規定，判決
不適用法規或適用不當者，為違背法令；依同法第四百六十九條
規定，判決有該條所列各款情形之一者，為當然違背法令。是當
事人提起第三審上訴，如合併以同法第四百六十九條及第四百六
十九條之一之事由為上訴理由時，其上訴狀或理由書應表明該判
決所違背之法令條項，或有關判例、解釋字號，或成文法以外之
習慣或法理等及其具體內容，暨係依何訴訟資料合於該違背法令
之具體事實，並具體敘述為從事法之續造、確保裁判之一致性或
其他所涉及之法律見解具有原則上重要性之理由。如未依上述方
法表明，或其所表明者與上開法條規定不合時，即難認為已合法
表明上訴理由，其上訴自非合法。本件上訴人對於原判決提起第
三審上訴，雖以該判決違背法令為由，惟核其上訴理由狀所載內
容，係就原審所論斷：上訴人為祭祀公業鄭乾元之傳景派下，兩
造間另案請求給付收益（盈餘）事件業經原法院七十七年度上易
字第五八九號判決確定，認定祭祀公業鄭乾元之收益，就傳景派
下一百四十分之一○二部分應按丁數分配予上訴人。上訴人並未
具體指摘該確定判決有何顯然違背法令或提出足以推翻原判決判
斷之新訴訟資料，遽以再提起本件訴訟，主張應依房份分配土地
徵收補償費，請求給付差額及利息，無從准許等情，指摘為不當
，並就原審已論斷者，泛言謂為違法，而非表明該判決所違背之
法令及其具體內容，暨依訴訟資料合於該違背法令之具體事實，
亦未具體敘述為從事法之續造、確保裁判之一致性或其他所涉及
之法律見解具有原則上重要性之理由，難認其已合法表明上訴理
由。依首揭說明，應認其上訴為不合法。
據上論結，本件上訴為不合法。依民事訴訟法第四百八十一條、
第四百四十四條第一項、第九十五條、第七十八條，裁定如主文
。
中    華    民    國  九十七  年    五    月    一    日
                      最高法院民事第七庭
                          審判長法官  劉  福  來
                                法官  陳  國  禎
                                法官  陳  重  瑜
                                法官  吳  謀  焰
                                法官  許  正  順
      本件正本證明與原本無異
                                      書  記  官
中    華    民    國  九十七  年    五    月  二十三  日
                                                      v


司法院資訊處製作；財團法人民間司法改革基金會備份。
